【裁判字號】    98,交聲,1234
【裁判日期】    981110
【裁判案由】    聲明異議
【裁判全文】
臺灣彰化地方法院交通事件裁定        98年度交聲字第1234號
移送機關即
原處分機關  交通部公路總局臺中區監理所彰化監理站
異 議人 即
受 處分 人  甲○○
上列異議人因違反道路交通管理處罰條例案件，對於交通部公路
總局臺中區監理所彰化監理站民國九十八年七月二十九日所為之
裁決書（彰監四字第裁六四－Ｉ00000000號），聲明異
議，本院裁定如下：
    主  文
異議駁回。
    理  由
一、原處分意旨略以：異議人邱竣隆於民國九十八年一月二十三
    日下午一時二十八分許，駕駛車牌號碼ＱＭ－八八四五號自
    用小貨車，在彰化縣埤頭鄉○○路○段，因駕車行經有燈光
    號誌管制之交岔路口闖紅燈之違規行為，爰依道路交通管理
    處罰條例第五十三條第一項、第六十三條第一項第三款規定
    ，裁處罰鍰新臺幣（下同）五千四百元，並記違規點數三點
    。
二、聲明異議意旨略以：上開交岔路口常年均為閃光號誌，有時
    甚至不使用，員警為求續效，以遙控或人為方式，於車輛抵
    達時，突然改變燈號，於攔停後，又改為閃光號誌，爰請求
    撤銷原處分等語。
三、按汽車駕駛人，行經有燈光號誌管制之交岔路口闖紅燈者，
    處新臺幣一千八百元以上五千四百元以下罰鍰，並記違規點
    數三點；道路交通管理處罰條例第五十三條第一項、第六十
    三條第一項第三款分別定有明文。
四、經查：
  (一)異議人於九十八年一月二十三日下午一時二十八分許，駕駛
    車牌號碼ＱＭ－八八四五號自用小貨車，在彰化縣埤頭鄉○
    ○路○段，因駕車行經有燈光號誌管制之交岔路口闖紅燈之
    違規行為，經彰化縣警察局北斗分局中和派出所警員當場舉
    發，並移送原處分機關裁決之事實，此有彰化縣警察局舉發
    違反道路交通管理事件通知單、原處分機關違反道路交通管
    理事件裁決書各一紙在卷可稽。
  (二)異議人雖以前詞置辯。惟證人即舉發本件違規行為之彰化縣
    警察局北斗分局中和派出所員警乙○○於本院訊問時，具結
    證稱：「（提示卷附舉發單，本件是否你所舉發？）是。」
    「（當時舉發情形為何？）當時在違規地點往前五十公尺處
    執行勤務，當時有三位員警，看到當事人甲○○闖紅燈，我
    們就攔停他下來告發，他通過停止線的時候已經是紅燈很久
    了，大約燈號已經變成紅燈十五秒左右，當時我們距離路口
    大約五十公尺，當地燈號每天有三個時段是紅黃綠燈的運轉
    ，其詳細時間如之前所提出之職務報告書所載，其餘時間均
    為閃光黃燈運轉。」「（當天將異議人車輛攔下之後，你們
    舉發當時燈號是否已轉為閃光黃燈？）是。我們攔下異議人
    等他下車，剛好經過一段時間燈號已經轉成閃光黃燈。」「
    （這個紅綠燈確定設置地點為何？）彰化縣埤頭鄉○○村○
    ○路○段與彰水路一段四九二巷之交岔路口。」「（交通號
    誌有無辦法進行人工操作？）有，但當天沒有人在那邊操作
    。」等語（本院卷第十七、十八頁）。另本件違規地點即彰
    化縣埤頭鄉○○村○○路○段與該路段四九二巷交岔路口之
    交通號誌，為三時段二時相運作模式，即上午六時三十分至
    八時三十分，第一時相、幹道彰水路綠燈（六十秒），第二
    時相、支道四九二巷綠燈（三十秒）；中午十一時三十分至
    下午一時三十分，第一時相、幹道彰水路綠燈（四十秒），
    第二時、相支道四九二巷綠燈（二十秒）；下午四時三十分
    至晚上七時，第一時相、幹道彰水路綠燈（六十秒），第二
    時相、支道四九二巷綠燈（三十秒）；其餘時段執行閃光運
    作；此有彰化縣警察局九十八年九月二十五日彰警交字第○
    九八○○五一五七三號函、職務報告各一紙、現場照片四幀
    在卷可稽，核與證人乙○○證述內容相符。且觀諸卷內證據
    資料，並無任何證據足資證明證人乙○○有何捏造事實違法
    取締之不法情事，再參酌員警執行公務時，本身即受有行政
    懲處責任之監督，其到庭具結作證，更係以刑事責任擔保其
    證言之真實性，本件舉發員警既已到庭證述如上，其證詞尚
    屬合理，且其與異議人並不認識，彼此間亦無任何嫌隙，當
    不至甘冒涉犯偽證罪之風險，蓄意構陷異議人，本院就其前
    開證言又查無顯著瑕疵或與事實不符之處，是其前開證詞，
    應可採信。再者，本件違規時間為下午一時二十八分，適逢
    上開交岔路口交通號誌由二時相運作轉換為閃光運作之期間
    ，是異議人於遭員警攔停下車後，上開交岔路口交通號誌雖
    已轉換為閃光號誌，然與該交通號誌日常運作模式並無不符
    之處，異議人執此辯稱：員警為求續效，以遙控或人為方式
    ，於車輛抵達時，突然改變燈號，於攔停後，又改為閃光號
    誌云云，尚嫌無據，自難採取。
  (三)綜上所述，異議人於上開時地，確有行經有燈光號誌管制之
    交岔路口闖紅燈之違規行為，應堪認定。原處分機關依道路
    交通管理處罰條例第五十三條第一項、第六十三條第一項第
    三款規定，裁處五千四百元罰鍰，並記違規點數三點，自無
    違法、不當，異議人之聲明異議，即無理由，應予駁回。
據上論斷，應依道路交通管理處罰條例第八十七條第二項、道路
交通案件處理辦法第十九條，裁定如主文。
中    華    民    國    98    年    11    月    10    日
                    交通法庭    法  官  鄭舜元
以上正本證明與原本無異。
如不服本裁定，應於裁定送達後5日內向本院提出抗告狀 (須附
繕本)。
中    華    民    國    98    年    11    月    10    日
                                書記官  陳秀香


司法院資訊處製作；財團法人民間司法改革基金會備份。
